Inventaris van het archief van de Nederlandse Ambassade in Egypte, 1955-1974
Nationaal Archief, Den Haag
- Geheim archief, B.
  - Sociale aangelegenheden, 7
    - Stukken betreffende het aanhouden van een evacuatiereserve bij de Nederlandse ambassade in Egypte., 1951 - 1955; 614; 1 omslag
  - Culturele aangelegenheden, voorlichting, 8
    - Stukken betreffende de deelname van Nederland aan een schilderijententoonstelling te Caïro in verband met de situatie in Egypte., 1961; 615; 1 omslag
    - Stukken betreffende de screening van omroepmedewerkers uit Egypte ten behoeve van Radio Nederland Wereldomroep., 1961; 616; 1 omslag
    - Stukken betreffende de uitwisseling van studenten tussen Nederland en Egypte., 1961 - 1963; 617; 1 omslag
    - Stukken betreffende het verlenen van medewerking aan de vestiging van het Nederlands Instituut voor Archeologie en Arabische Studies te Caïro., 1969 - 1970; 618; 1 omslag
  - Staatkunde, landsverdediging en internationale organisaties, 9
    - Staatkunde, 9.1
      - Stukken betreffende de ontwikkelingen in de buitenlandse politiek van Egypte., 1954 - 1974; 619-657; 36 omslagen en 3 stukken
        - Algemeen. 1962 - 1964, 619
        - De diplomatieke betrekkingen van Egypte met het buitenland. 1954 - 1974, 620-657
          - Aden. 1956, 620
          - Algerije. 1958 - 1962, 621
          - België. 1961 - 1964, 622
          - China. 1963 - 1964, 623
          - Congo-Kinshasa. 1964, 624
          - Cyprus. 1964, 625
          - Frankrijk. 1962 - 1963, 626
          - Groot-Brittannië. 1965 - 1967, 627
          - India. 1962, 628; stuk
          - Indonesië. 1956 - 1964, 629
          - Irak. 1958 - 1959, 630
          - Iran. 1963, 631; stuk
          - Israël. 1961 - 1964, 632
          - Italië. 1959 - 1964, 633
          - Jemen. 1962 - 1964, 634
          - Libanon. 1957 - 1958, 635
          - Libië. 1959 - 1964, 636
          - Maleisië. 1963 - 1964, 637
          - Midden-Oosten. 1954-1958, 638
          - Midden-Oosten. 1956-1964, 639
          - Nederland: Algemeen. 1967 - 1974, 640
          - Het conflict tussen Nederland en Nieuw-Guinea: Algemeen. 1957 - 1962, 641
          - De gedragslijn van Egypte ten aanzien van de doorvaart van Nederlandse schepen van het Suezkanaal in verband met de kwestie Nieuw-Guinea. 1961 - 1962, 642
          - De verhouding tussen Nederland en de Verenigde Arabische Republiek (VAR). 1963, 643
          - De bemiddeling door de Nederlandse ambassade in Egypte met betrekking tot de uitwisseling van krijgsgevangenen tussen Israël, Egypte en Syrië. 1972, 644
          - Reacties van Egypte op de houding van Nederland met betrekking tot de door Israël bezette gebieden. 1972, 645
          - De diplomatieke vertegenwoordiging van Egypte in Nederland. 1973 - 1974, 646
          - Pakistan. 1964, 647; stuk
          - Sovjet-Unie. 1964, 648
          - Sovjet-Unie. 1970, 649
          - Sudan. 1954 - 1964, 650
          - Syrië. 1961 - 1963, 651
          - Tunesië. 1961, 652
          - Tunesië. 1966-1970, 653
          - Verenigde Staten: Algemeen. 1966 - 1974, 654
          - De reactie van Egypte op vredesvoorstellen van de Verenigde Staten. 1970, 655
          - Vietnam. 1965 - 1967, 656
          - West-Duitsland. 1959 - 1964, 657
      - Stukken betreffende de communistische invloeden in het Midden-Oosten en de activiteiten van de Russische inlichtingendienst in Egypte., 1957 - 1962; 658; 1 omslag
      - Stukken betreffende de ontwikkelingen in de binnenlandse politiek van Egypte., 1957 - 1974; 659-662; 4 omslagen
        - Algemeen. 1957 - 1974, 659-660
          - 1957-1964, 659
          - 1965-1974, 660
        - Kabinet. 1965 - 1973, 661
        - Staatshoofd. 1965 - 1973, 662
      - Stukken betreffende het opstellen van verslagen naar aanleiding van dienstreizen en staatsbezoeken., 1962 - 1974; 663-666; 4 omslagen
        - Plannen voor bezoeken aan Nederland door de onderminister van Buitenlandse Zaken van Egypte Hussein Zulfacar Sabry. 1962 - 1964, 663
        - Bezoek van de minister van Buitenlandse Zaken van Egypte aan Nederland. 1969 - 1971, 664
        - Staatsbezoek van koning Feisal van Saoedi-Arabië aan Caïro. 1971, 665
        - Bezoeken van ministers van Buitenlandse Zaken van Egypte aan landen in Europa. 1972 - 1974, 666
      - Stukken betreffende de verhouding tussen West-Duitsland en de Arabische landen., 1965 - 1971; 667; 1 omslag
      - Stukken betreffende het behartigen van de politieke belangen van Luxemburg door de Nederlandse Ambassade in Egypte., 1970; 668; 1 omslag
      - Stukken betreffende de plannen voor de vorming van een unie tussen Egypte, Libië en Soedan., 1970 - 1972; 669; 1 omslag
    - Landsverdediging, 9.2
      - Stukken betreffende de ontwikkeling van de kernfysica in Egypte., 1955 - 1959; 670; 1 omslag
      - Stukken betreffende wapenleveranties aan Indonesië door Italië en Egypte., 1958; 671; 1 omslag
      - Stukken betreffende het Midden-Oosten conflict., 1958 - 1974; 672-680; 3 pakken en 6 omslagen
        - Algemeen. 1958 - 1974, 672-675
          - 1958-1963, 672
          - 1967-1969, 673; pak
          - 1970-1971, 674; pak
          - 1972-1974, 675; pak
        - Wapenleveranties aan diverse landen in het Midden-Oosten. 1963 - 1973, 676-677
          - 1963-1964, 676
          - 1965-1973, 677
        - Onderhandelingsmissies door Gunnar Jarring, ambassadeur bij de Verenigde Naties. 1967 - 1972, 678
        - De visie van de Nederlandse ambassadeur in Egypte op het Midden-Oosten conflict ten behoeve van een conferentie van Nederlandse ambassadeurs in het Midden-Oosten en de minister van Buitenlandse Zaken. 1969, 679
        - Besprekingen tussen de Verenigde Staten, de Sovjet-Unie, Groot-Brittannië en Frankrijk (de Grote Vier). 1969 - 1970, 680
      - Stukken betreffende spionageactiviteiten en het bemiddelen inzake de vrijlating van Nederlanders die op verdenking van spionage in Egypte zijn gedetineerd., 1960 - 1963; 681-682; 1 pak en 1 omslag
        - Algemeen. 1960 - 1961, 681
        - Gevangenneming van M. Goudzwaard, wegens vermeende spionage voor Israël. 1960 - 1963, 682; pak
    - Internationale organisaties, 9.3
      - Stukken betreffende het deelnemen door Egypte aan internationale congressen en conferenties., 1955 - 1974; 683-690; 7 omslagen en 1 stuk
        - De Afro-Aziatische Solidariteits Conferentie (AAPSO). 1955 - 1968, 683-684
          - 1955-1961, 683
          - 1965-1968, 684
        - Afrikaanse topconferentie te Addis Abeba in mei 1963. 1962 - 1963, 685
        - Conferentie van Niet-gebonden Landen te Caïro in juli 1962 en de voorbereiding van de tweede conferentie in oktober 1964. 1962 - 1964, 686
        - Topconferenties tussen de Arabische staten. 1963 - 1973, 687-688
          - 1963-1964, 687
          - 1965-1973, 688
        - Islamitische topconferenties te Rabat (Marokko) en Djeddah (Saudi-Arabië). 1969 - 1970, 689
        - Conferentie voor Afro-Arabische samenwerking te Caïro. 1974, 690; stuk
      - Stukken betreffende de relatie van Egypte tot internationale organisaties., 1959 - 1974; 691-704; 1 pak en 13 omslagen
        - Europese Economische Gemeenschap (EEG). 1959 - 1974, 691-695
          - Bijeenkomsten van de samenwerkende handelsraden van de EEG-landen te Caïro: Vergaderstukken. 1959 - 1964, 691
          - Bijeenkomsten van de samenwerkende handelsraden van de EEG-landen te Caïro: Bijlagen. 1960 - 1965, 692
          - De houding van Egypte ten aanzien van een eventuele associatie tussen Israël en de EEG. 1961 - 1964, 693
          - Samenwerking tussen Egypte en de EEG. 1969 - 1973, 694
          - Besprekingen van het Midden-Oosten conflict. 1971 - 1974, 695; pak
        - Verenigde Naties (VN). 1961 - 1974, 696-702
          - De houding van Egypte inzake de activiteiten van de United Nations Relief and Works Agency (UNWRA) met betrekking tot het vluchtelingenvraagstuk in Palestina. 1961-1964, 696
          - De houding van Egypte inzake de activiteiten van de United Nations Relief and Works Agency (UNWRA) met betrekking tot het vluchtelingenvraagstuk in Palestina. 1965-1973, 697
          - Besprekingen tussen Egypte en een missie van de VN naar Aden (Jemen). 1967, 698
          - De behandeling van het Midden-Oosten conflict in de Algemene Vergadering. 1967 - 1974, 699
          - De visie van Egypte op een resolutie van Nederland inzake de stopzetting van kernproeven. 1967 - 1974, 700
          - Internationaal Gerechtshof. 1969, 701
          - De instelling van de Hoge Commissaris voor de Rechten van de Mens., 702
        - De Arabische Defensie Raad. 1966, 703
        - Algemene Overeenkomst betreffende Tarieven en Handel (GATT); toetreding van Egypte. 1970, 704